【裁判字號】    95,抗,38
【裁判日期】    950220
【裁判案由】    本票裁定
【裁判全文】
臺灣板橋地方法院民事裁定                95年度抗字第38號
抗  告  人  遠茂光電股份有限公司
兼      上
法定代理人  甲○○
抗  告  人  乙○○
上列抗告人因與相對人板信商業銀行股份有限公司間，因票款執
行事件，對中華民國94年12月13日本院94年度票字第14084 號裁
定提起抗告，本院裁定如下：
    主  文
抗告駁回。
抗告程序費用由抗告人負擔。
    理  由
一、按執票人向本票發票人行使追索權時，得聲請法院裁定後強
    制執行，票據法第123 條定有明文。又本票執票人依上開法
    條之規定，此項聲請之裁定及抗告法院之裁定，僅依非訟案
    件程序，以審查強制執行許可與否，並無確定實體上法律關
    係存否之效力，如發票人就票據債務之存否有爭執時，應由
    發票人提起確認之訴，以資解決（最高法院56年台抗字第71
    4 號、57年台抗字第76號判例意旨參照）。
二、本件相對人主張：伊執有抗告人所共同簽發，如附表編號1
    所示之本票1 紙，及由抗告人遠茂光電股份有限公司（下稱
    遠茂公司）簽發，如附表編號2 所示之本票1 紙，均免除作
    成拒絕證書，詎屆期提示未獲付款，依票據法第123 條聲請
    裁定就編號1 之本票中之新臺幣（下同）74,941,180元及編
    號2 之本票中之20,468,372元及利息准予強制執行等情，已
    據提出系爭本票影本2 紙為證，原裁定予以准許，即無不合
    。
三、抗告意旨略以：抗告人於94年11月間，業與包括相對人在內
    之全體銀行團債權人開會協商償債計畫，目前與銀行團協議
    順利，對於債務償還應可達成各方均可接受之償債方式，相
    對人執意單獨採取法律途逕，勢將影響全部償債計畫，若因
    相對人單獨行動而導致抗告人與銀行團之協商失敗，屆時全
    體債權人同時依法對抗告人強制執行，勢必造成相對人嚴重
    損害等語。惟抗告人所稱均係實體上之爭執，應由抗告人另
    行提起訴訟，以資解決，本件非訟程序不得加以審究，仍應
    為許可強制行之裁定。
四、據上論結，本件抗告為無理由，依非訟事件法第46條、第21
    條第2項，民事訴訟法第495條之1第1項、第449條第1項、第
    78條，裁定如主文。
中    華    民    國    95    年    2     月    20    日
                  民事第一庭    審判長法  官  李世貴
                                      法  官  黃信滿
                                      法  官  周舒雁
以上正本證明與原本相符
如不服本裁定，應於送達後10日內向本院提出抗告狀，並繳納抗
告費用新臺幣1000元
中    華    民    國    95    年    2     月    20    日
                                      書記官  張坤校
┌──────────────────────────────────────────┐
│本票附表：                                                        95年度抗字第38    │
├──┬──────┬────────┬──────┬──────┬──────┬──┤
│編號│發   票   日│   票 面 金 額  │ 到  期  日 │票 據 號 碼 │利息起算日  │備考│
│    │            │（新 台 幣）    │            │            │            │    │
├──┼──────┼────────┼──────┼──────┼──────┼──┤
│ １ │92年11月11日│玖仟捌佰萬元    │94年12月2日 │            │94年12月2日 │    │
├──┼──────┼────────┼──────┼──────┼──────┼──┤
│ ２ │93年7月1日  │捌仟萬元        │94年12月2日 │            │94年12月2日 │    │
└──┴──────┴────────┴──────┴──────┴──────┴──┘


司法院資訊處製作；財團法人民間司法改革基金會備份。
